臺灣臺南地方法院刑事判決　　　　　　　　　　　　　九十三年度訴字第六三九號
　　公　訴　人　臺灣臺南地方法院檢察署檢察官
　　被　　　告　甲○○
右列被告因毒品危害防制條例案件，經檢察官提起公訴（九十三年度毒偵字第七二五
號），暨移送併辦（九十三年毒偵字第一六五八號、第一六六八號、第一六八五號）
，被告於本院調查時，為有罪之陳述，經本院裁定由受命法官以簡式審判程序審理，
並判決如左：
    主  文
甲○○連續施用第一級毒品，累犯，處有期徒刑拾月。扣案針筒壹支沒收之。
    事  實
一、甲○○於民國九十年間，因持有第一級毒品海洛因及竊盜等案件，經臺灣高等法
    院臺南分院以九十年度上易字第一四六五號及臺灣臺南地方法院以九十年度南簡
    字第八九五號分別判處有期徒刑五月及三月，並經臺灣臺南地方法院以九十一年
    度聲字第五一一號定應執行刑有期徒刑七月，嗣於九十一年八月二十二日執行完
    畢。甲○○於八十九年二月四日起至同年二月十四日止，連續在台南市等處施用
    第二級毒品安非他命，經臺灣臺南地方法院於八十九年二月十四日以八十九年度
    毒聲字第四五五號裁定送勒戒處所觀察、勒戒後，認有繼續施用傾向，而經臺灣
    臺南地方法院於八十九年三月二十日以八十九年度毒聲字第八六四號裁定令入戒
    治處所施以強制戒治一年，復經臺灣臺南地方法院於八十九年七月二十四日以八
    十九年度毒聲字第二一八三號裁定停止戒治，並將所餘戒治期間付保護管束，迄
    九十年三月二十七日保護管束期滿，經臺灣臺南地方法院檢察署檢察官於九十年
    四月十八日以九十年度戒毒偵字第二○五號、九十年度毒偵字第七二九號處分不
    起訴確定。甲○○復基於施用第一級毒品海洛因之概括犯意，自九十三年二月間
    某日起，至九十三年八月二十七日止，在其位於台南市○○區○○街八四號住處
    等處，將第一級毒品海洛因放入其所有之注射針筒內，以注射方式，連續施用第
    一級毒品海洛因多次。嗣經警於九十三年四月十二日、七月二十一日、七月二十
    三日、九月二日徵得甲○○同意後，為其採尿送驗後查獲，並扣得甲○○所有，
    且供其施用第一級毒品海洛因之注射針筒一支。
二、案經台南市警察局第二分局報告台灣台南地方法院檢察署檢察官偵查起訴暨移送
    併辦。
    理  由
一、右揭犯罪事實業據被告甲○○於本院審理時供承不諱，且被告經警為其採尿送驗
    後，其尿液亦呈現第一級毒品海洛因於人體新陳代謝後殘存之嗎啡之陽性反應等
    情，亦有台南市衛生局九十三年四月二十八日南市衛驗字第九三０三七一號、九
    十三年七月二十八日南市衛驗字第九三０六五一號、九十三年八月十二日南市衛
    驗字第九三０七二五號檢驗成績書共三紙在卷可稽，並有其施用毒品所用之注射
    針筒壹支扣案可佐，被告於本院審理中之自白與事實相符，堪以採信。被告連續
    施用第一級毒品犯行明確，堪以認定，應依法論科。
二、按犯毒品危害防制條例第十條之罪者，檢察官應聲請法院裁定，或少年法院（地
    方法院少年法庭）應先裁定，令被告或少年入勒戒處所觀察、勒戒，其期間不得
    逾二月。觀察、勒戒後，檢察官或少年法院（地方法院少年法庭）依據勒戒處所
    之陳報，認受觀察、勒戒人無繼續施用毒品傾向者，應即釋放，並為不起訴之處
    分或不付審理之裁定；認受觀察、勒戒人有繼續施用毒品傾向者，檢察官應聲請
    法院裁定或由少年法院（地方法院少年法庭）裁定令入戒治處所強制戒治，其期
    間為六個月以上，至無繼續強制戒治之必要為止。但最長不得逾一年。依前項規
    定為觀察、勒戒或強制戒治執行完畢釋放後，五年後再犯第十條之罪者，適用本
    條前二項之規定，毒品危害防制條例第二十條定有明文。查被告於八十九年二月
    四日起至同年二月十四日止，連續在台南市等處施用第二級毒品安非他命，經臺
    灣臺南地方法院於八十九年二月十四日以八十九年度毒聲字第四五五號裁定送勒
    戒處所觀察、勒戒後，認有繼續施用傾向，而經臺灣臺南地方法院於八十九年三
    月二十日以八十九年度毒聲字第八六四號裁定令入戒治處所施以強制戒治一年，
    復經本院於八十九年七月二十四日以八十九年度毒聲字第二一八三號裁定停止戒
    治，並將所餘戒治期間付保護管束，迄九十年三月二十七日保護管束期滿，經臺
    灣臺南地方法院檢察署檢察官於九十年四月十八日以九十年度戒毒偵字第二○五
    號、九十年度毒偵字第七二九號處分不起訴確定等情，業有臺灣臺南地方法院前
    揭裁定及台灣臺南地方法院檢察署不起訴處分書，及台灣高等法院被告全國前案
    紀錄表各一份在卷可稽，此部份事實應堪認定。從而，被告於不起訴處分確定後
    五年內，再行施用第一級毒品海洛因，應依法訴追。故核被告所為係犯毒品危害
    防制條例第十條第一項之施用第一級毒品罪。被告持有第一級毒品海洛因之低度
    行為，應為施用第一級毒品海洛因之高度行為所吸收，不另論罪。其多次施用第
    一級毒品之行為，時間密接、觸犯犯罪構成要件相同之罪名，顯係基於概括犯意
    為之，應依連續犯規定，僅論以一罪，並加重其刑。又被告於九十年間，因持有
    第一級毒品海洛因及竊盜等案件，分經臺灣高等法院臺南分院以九十年度上易字
    第一四六五號及臺灣臺南地方法院以九十年度南簡字第八九五號分別判處有期徒
    刑五月及三月，並經臺灣臺南地方法院以九十一年度生字第五一一號定應執行刑
    有期徒刑七月，嗣於九十一年八月二十二日執行完畢等情，有台灣高等法院被告
    全國前案紀錄表一份在卷可稽。被告於有期徒刑執行完畢後，五年內再犯本件法
    定刑有期徒刑以上之罪，為累犯，應依刑法第四十七條之規定，遞加重其刑。另
    被告自九十三年四月十三日至同年八月二十七日止之連續施用第一級毒品犯行部
    分，雖未據公訴意旨論及，惟此部分與原起訴部分，為連續犯，具有裁判上一罪
    關係，已如前述，是此部份應為起訴效力所及，且檢察官亦函請併案審理，本院
    自得併予審爰審酌被告為圖一己感官上之享受，連續施用毒品、惟此僅係對自身
    健康之戕害，犯罪危害非鉅，犯罪後坦承不諱之態度等一切情狀，量處如主文所
    示之刑，以資懲儆。另扣案之注射針筒一支為被告所有，且供其施用第一級毒品
    海洛因所用，爰依刑法第三十八條第一項第二款之規定沒收之。
據上論斷，應依刑事訴訟法第二百七十三條之一第一項、第二百九十九條第一項前段
，毒品危害防制條例第十條第一項，刑法第十一條前段、第五十六條、第四十七條、
第三十八條第一項第二款，判決如主文。
本案經檢察官李宗榮到庭執行職務
中      華      民      國    九十三    年      十      月      六      日
                                  臺灣臺南地方法院刑事第九庭
                                              法  官  卓穎毓
右正本證明與原本無異。
如不服本判決，應於判決送達後十日內向本院提出上訴狀( 應附繕本 )。
                                              書記官  秦建華
中      華      民      國    九十三    年      十      月      七      日
附錄法條：
毒品危害防制條例第十條
施用第一級毒品者，處六月以上五年以下有期徒刑。
施用第二級毒品者，處三年以下有期徒刑。
